臺灣臺北地方法院小額民事判決
                                   111年度北小字第1129號
原      告  鄭夙芳
被      告  郭容儀
上列當事人間請求返還押租金事件，於中華民國111年4月6日言
詞辯論終結，本院判決如下：
    主  文
被告應給付原告新臺幣肆萬肆仟壹佰陸拾柒元。
原告其餘之訴駁回。
訴訟費用新臺幣壹仟元由被告負擔十分之九，餘由原告負擔。
本判決原告勝訴部分得假執行。但被告如以新臺幣肆萬肆仟壹佰
陸拾柒元為原告預供擔保，得免為假執行。
    事實及理由
一、原告主張：原告向被告承租門牌號碼臺北市○○區○○路0段000
    號12樓之1房屋（下稱系爭房屋），租期自民國110年1月1日
    起至同年12月31日，租金每月新臺幣（下同）25,000元，押
    租金5萬元（下稱系爭租約）。原告入住1週後發現無洗衣機
    ，且因無出入水口，安裝洗衣機困難，故提前終止租約。被
    告表示住1週仍應給付1個月租金，原告遂依約提前1個半月
    提出搬遷，即承租至同年2月底，兩造並協議原告於同年2月
    28日搬離清空，被告同意不扣除1個月租金，並在系爭租約
    年底到期時退還押租金。詎系爭租約屆期後，被告迄未退還
    押租金，經原告催討並寄發存證信函，被告仍置之不理。爰
    依系爭租約之法律關係提起本訴，並聲明：被告應給付原告
    5萬元。
二、被告則以：兩造於109年12月11日簽訂系爭租約，原告於110
    年2月28日已搬離系爭房屋。依系爭租約第7、17、18條約定
    ，原告應將系爭房屋清理乾淨，並繳清應繳租金、水電費、
    瓦斯費及管理費，而原告尚積欠清潔費1,000元、110年2月
    房租1,000元，及109年12月起至110年2月之水電及瓦斯費共
    4,221元。且原告未全數歸還房屋鑰匙，致被告需重新更換
    鑰匙，支出費用2,000元。又原告於租賃期間內提前遷離，
    應賠償1個月租金25,000元等語，資為抗辯。並聲明：原告
    之訴駁回。
三、原告主張其向被告承租系爭房屋，租期自110年1月1日起至
    同年12月31日止，租金每月25,000元，押租金5萬元。原告
    已於110年2月28日搬離系爭房屋，被告迄未返還押租金5萬
    元之事實，業據其提出大大房屋收據、存證信函及房屋租賃
    契約書等件為證（見本院卷第13至25頁），並為被告所不爭
    執，堪信為真實。
四、本院得心證之理由
（一）按押租金在擔保承租人租金之給付及租賃債務之履行，在
      租賃關係消滅前，出租人不負返還之責。租賃關係消滅後
      ，承租人如有欠租或其他債務不履行時，其所交付之押租
      金，發生當然抵充之效力。而於抵充後，猶有餘額，始生
      返還押租金之問題（最高法院83年台上字第2108號、87年
      度台上字第1631號裁判意旨參照）。
（二）查系爭租約已屆期，且原告早於110年2月28日搬離系爭房
      屋，兩造間租賃關係已消滅，為兩造所不爭執，是原告請
      求被告返還押租金，即屬有據，惟應扣除應付租金及應負
      擔之費用。經查：
　　　1.被告抗辯原告尚積欠其清潔費1,000元、110年2月份房
        租1,000元，及110年1、2月份水電暨瓦斯費共2,833元
        之事實，為原告所不爭執，洵堪認定。
　　　2.109年12月水電及瓦斯費共1,388元部分：
　　　　按系爭租約第18條約定「交付房屋日起，房屋水電費、
        電話費、瓦斯費、管理費清潔費等由乙方負責」，查系
        爭租約之租期係自110年1月1日起至同年12月31日止，
        而原告已否認其應負擔此部分費用，被告復未能舉證證
        明原告有提前入住系爭房屋之事實，是被告要求扣除此
        部分費用，洵屬無據。
　　　3.鑰匙更新費2,000元部分：
　　　　被告抗辯原告並未全數返還鑰匙，致被告須重新更換鑰
        匙增加費用2,000元之事實，為原告所否認，並主張其
        有返還鑰匙及依被告指示放在信箱等語。查依原告所提
        之通訊軟體Line對話擷圖所示，僅得認定被告曾告知原
        告得將鑰匙放在信箱以為交還之事實（見本院卷第27、
        31頁），尚無法認定原告確實已將全部鑰匙交還被告。
        另被告並未提出更換鑰匙花費2,000元之支出憑證並舉
        證其必要性，而原告主張此項費用最多1,000元（見本
        院卷第101頁），是僅得認定1,000元為必要更新費用。
　　　4.賠償1個月租金25,000元部分：
　　　　按系爭租約第17條第1項第1款固約定「特約應受強制執
        行之事項：1.租賃期間內乙方（即原告）若擬提前遷離
        他處時，乙方應賠償甲方（即被告）一個月租金，乙方
        決無異議」。惟觀諸如附表所示之兩造間通訊軟體Line
        擷圖所載內容（見本院卷第29、31、35頁）可知，兩造
        已另行合意被告同意不扣除原告提前終止應賠償之1個
        月押金，但原告需於110年2月底搬離清空系爭房屋，被
        告同意於租約到期日退還押租金予原告。是被告復抗辯
        原告應賠償1個月租金25,000元，要非有據。
      5.綜上，原告尚積欠租金及應負擔費用共計5,833元（計
        算式：1,000＋1,000＋1,000＋2,833＝5,833），則原告主
        張被告應返還押租金44,167元（計算式：50,000－5,833
        ＝44,167），核屬有據，逾此部分之請求，即不能准許
        。
五、從而，原告依系爭租約之法律關係，請求被告給付44,167元
    ，為有理由，應予准許。逾此部分之請求，為無理由，應予
    駁回。　　
六、本件事證已臻明確，兩造其餘攻擊防禦方法，於本判決結果
    不生影響，爰不一一論述，併此敘明。
七、本件原告勝訴部分，係小額程序為被告敗訴之判決，依民事
    訴訟法第436條之20規定，應依職權宣告假執行。並依同法
    第392條第2項規定，宣告被告預供擔保，得免為假執行。
八、訴訟費用負擔之依據：民事訴訟法第79條。本件訴訟費用額
    ，依後附計算書確定如主文所示金額。
中　　華　　民　　國　　111 　年　　4 　　月　　21　　日
                              臺北簡易庭
                                  法  官  郭麗萍
以上正本證明與原本無異。
如不服本判決，須以違背法令為理由，於判決送達後20日內向本
庭（臺北市○○區○○○路0 段000 巷0 號）提出上訴狀。（須
按他造當事人之人數附繕本）。如委任律師提起上訴者，應一併
繳納上訴審裁判費。
中　　華　　民　　國　　111 　年　　4 　　月　　21　　日
                                  書記官  陳怡如
計    算    書
項    目                    金  額（新臺幣）      備  註
第一審裁判費               1,000元
合        計               1,000元

附錄：
一、民事訴訟法第436條之24第2項：
    對於小額程序之第一審裁判上訴或抗告，非以其違背法令為
    理由，不得為之。
二、民事訴訟法第436條之25：
    上訴狀內應記載上訴理由，表明下列各款事項：
    (一)原判決所違背之法令及其具體內容。
    (二)依訴訟資料可認為原判決有違背法令之具體事實。
　　　　
附表：
被告：如果你願意只退還1個月，當然是2月底直接解約。如果你是       要押金不扣除，2月底搬離清空，我就在租約到期日，退還       你押金不扣除。 被告：押金不想扣，那就是租約到期日，我們才正式解約，才能退     還你押金嘛…你不覺得為了不扣除等那麼久一件事掛在心上，      還不如扣除一個月，直接解約解決來得少一事甘脆些嗎。 原告：那我選擇押金不扣除，2月底搬離清空，租約到期日前退還       押金不扣除。 被告：你真的願意等那麼久哦！哇喔，我服了你了… 原告：反正就是要住到2/28因為管理費我都繳了…，我28號會清空 （2/27） 被告：你就把已結清單據照給我，沒有我就從押金預扣掉5000，…       是你要提前解約，照理是要扣除1個月賠償我，再不然就是       你要負責轉租下一個房客，所以不叫你幫忙。但現在都不用       再說這些，我就自認倒楣了，也不用你負責，押金在扣除你       該負費用和上次1000後，租約期滿前1週，妳通知我一下，       我會還你。…